臺灣高雄地方法院刑事判決　　　　　　　　　　　　　　九十四年度訴字第四七號
　　公　訴　人　臺灣高雄地方法院檢察署檢察官
　　被　　　告　乙○○　男　三.
右列被告因違反毒品危害防制條例案件，經檢察官提起公訴（九十一年度毒偵字第四
一八七號），嗣因被告就被訴事實為有罪之陳述，經本院合議庭裁定由受命法官獨任
適用簡式審判程序審理，本院判決如左：
    主  文
乙○○施用第一級毒品，處有期徒刑柒月。
    事  實
一、乙○○前因施用毒品案件，經本院以八十九年度毒聲字第二八○二號裁定送觀察
    、勒戒後，認無繼續施用毒品之傾向，由臺灣高雄地方法院檢察署檢察官於民國
    八十九年四月二十六日，以八十九年度毒偵緝字第七三號不起訴處分確定，並於
    八十九年四月二十八日觀察、勒戒執行完畢經釋放，復施用毒品案件，經本院以
    九十年度毒聲字第七八三九號裁定送觀察、勒戒後，認有繼續施用毒品之傾向，
    經本院以九十一年度毒聲字第二七三號裁定令入戒治處所施以強制戒治，於九十
    年十二月二十八日進入臺灣高雄看守所附設勒戒處所施以強制戒治，於戒治期間
    表現良好，經本院以九十一年度毒聲字第二九七六號裁定停止戒治，所餘戒治期
    間付保護管束，並於九十一年六月二十日出所，且其施用毒品犯行，經本院於九
    十一年三月二十九日，以九十一年度訴字第五九○號判處有期徒刑十月確定（不
    構成累犯），詎不知悔改，於上開觀察、勒戒執行完畢釋放後五年內，因無力負
    擔小孩學費心情不佳，竟另萌施用第一級毒品之犯意，於九十一年七月十六日晚
    上，在其位於高雄縣大寮鄉○○路一三巷二四七號住處，以將海洛因摻入香菸內
    點火吸食其霧化氣體之方式，施用第一級毒品海洛因一次，嗣臺灣高雄地方法院
    檢察署觀護人因執行乙○○停止戒治付保護管束案件，於九十一年七月十七日下
    午三時十二分許，對乙○○採取尿液送驗呈嗎啡陽性反應，因而查獲。
二、案經臺灣高雄地方法院檢察署觀護人簽請臺灣高雄地方法院檢察署檢察官起訴後
    ，由本院改依簡式審判程序審理。
    理  由
一、本件被告所犯為死刑、無期徒刑、最輕本刑為三年以上有期徒刑以外之罪，其於
    準備程序進行中，就被訴事實為有罪之陳述，經受命法官告知簡式審判程序之旨
    ，並聽取當事人之意見後，本院合議庭裁定由受命法官獨任進行簡式審判程序，
    合先敘明。
二、前揭事實，業據被告乙○○於本院審理中自白不諱，且被告於九十一年七月十七
    日經採集尿液送驗結果，呈嗎啡陽性反應，有臺灣檢驗科技股份有限公司九十一
    年七月二十六日編號ＫＺ000000000000號濫用藥物尿液檢驗報告、
    受保護管束人尿液檢體監管紀錄表各一份存卷可憑，堪信被告之自白與事實相符
    ，其確有施用海洛因無疑。再被告前因施用毒品案件，經本院以八十九年度毒聲
    字第二八○二號裁定送觀察、勒戒後，認無繼續施用毒品之傾向，由臺灣高雄地
    方法院檢察署檢察官於八十九年四月二十六日，以八十九年度毒偵緝字第七三號
    不起訴處分確定，並於八十九年四月二十八日觀察、勒戒執行完畢經釋放，復施
    用毒品案件，經本院以九十年度毒聲字第七八三九號裁定送觀察、勒戒後，認有
    繼續施用毒品之傾向，經本院以九十一年度毒聲字第二七三號裁定令入戒治處所
    施以強制戒治，於九十年十二月二十八日進入臺灣高雄看守所附設勒戒處所施以
    強制戒治，於戒治期間表現良好，經本院以九十一年度毒聲字第二九七六號裁定
    停止戒治，所餘戒治期間付保護管束，並於九十一年六月二十日出所，且其施用
    毒品犯行，經本院於九十一年三月二十九日，以九十一年度訴字第五九○號判處
    有期徒刑十月確定之事實，有上開刑事判決書、臺灣高等法院被告全國前案紀錄
    表、本院被告院內索引卡紀錄表、臺灣高雄地方法院檢察署刑案資料查註紀錄表
    各一份在卷可稽，被告於觀察、勒戒執行完畢釋放後五年內，再度犯施用海洛因
    罪，事證明確，其犯行應堪認定。
三、按被告行為後，毒品危害防制條例部分條文業於九十二年七月九日經總統修正公
    布，並自九十三年一月九日起施行，惟毒品危害防制條例此次修正，對於同條例
    第十條關於施用第一、二級毒品之犯罪構成要件及刑罰規定均未修正，亦即被告
    所犯之罪本刑部分，毫無變更，並不生新舊法比較問題。次按犯毒品危害防制條
    例第十條施用第一級、第二級毒品之罪者，檢察官應先聲請法院將被告送勒戒處
    所觀察、勒戒，經觀察、勒戒後，認無繼續施用毒品傾向者，應由檢察官為不起
    訴之處分，依此為不起訴處分後，五年內再犯第十條之罪，檢察官應依一般刑事
    訴訟程序予以起訴論罪科刑，此觀諸修正後毒品危害防制條例第二十條第一項、
    第二項、第二十三條第二項前段規定自明。被告前既曾因施用毒品案件，經觀察
    、勒戒後，認無繼續施用毒品之傾向，由檢察官為不起訴處分確定，其於觀察、
    勒戒執行完畢釋放後五年內再犯本案施用毒品罪，即屬應依法追訴之行為，是核
    被告所為，係犯毒品危害防制條例第十條第一項之施用第一級毒品罪。被告施用
    第一級毒品前後持有海洛因之低度行為，為施用之高度行為所吸收，不另論罪。
    爰審酌被告歷經觀察、勒戒及強制戒治等程序，猶無法戒絕毒癮，仍再度施用海
    洛因，顯見其意志不堅，無悔改之決心，有違政府制定毒品危害防制條例之立法
    美意，本不宜寬貸，惟念其所為尚未害及他人，且犯後坦承犯行，態度尚佳等一
    切情狀，量處如主文所示之刑。
四、至被告前因持有第一級毒品海洛因案件，固經臺灣高等法院高雄分院於九十一年
    十一月二十六日，以九十一年度上訴字第一六一二號判決有期徒刑四月確定。惟
    前開確定判決認定被告持有海洛因時間，為九十年十二月二十七日，被告於該案
    犯罪後之九十年十二月二十八日，進入高雄看守所附設勒戒處所實施強制戒治，
    於九十一年六月二十日始出所，被告於出所後，毒癮並未復發，係因無力支付小
    孩學費，心情不佳，才於九十一年七月十六日晚上另行起意施用海洛因乙情，業
    據被告於本院審理時供明在卷（本院九十四年一月十八日審判筆錄），並有前開
    刑事判決書、臺灣高等法院被告全國前案紀錄表各一份在卷足稽，可見本案被告
    於九十一年七月十六日之施用海洛因犯行，與前開確定判決之犯罪事實無吸收犯
    之裁判上一罪關係，並不受前開確定判決既判力之拘束，附此敘明。
據上論斷，應依刑事訴訟法第二百九十九條第一項前段、第二百七十三條之一第一項
，毒品危害防制條例第十條第一項，判決如主文。
本案經檢察官甲○○到庭執行職務。
中　　　華　　　民　　　國　　九十四　　年　　　一　　　月　　二十一　　日
                                  臺灣高雄地方法院刑事庭
                                      　法　　　官  莊珮君
右正本證明與原本無異。
如不服本判決，應於判決送達後十日內，向本院提出上訴狀。
                                        書  記  官  呂怜勳
中　　　華　　　民　　　國　　九十四　　年　　　一　　　月　　二十一　　日
附錄：
毒品危害防制條例第十條第一項
施用第一級毒品者，處六月以上五年以下有期徒刑。
